【裁判字號】    89,交聲,310
【裁判日期】    890730
【裁判案由】    交管條例聲異
【裁判全文】
臺灣板橋地方法院交通事件裁定                    八十九年度交聲字第三一號
    原處分機關  交通部公路局臺北區監理所
    異  議  人
    即受處分人  甲○○
右列受處分人因違反道路交通管理處罰條例案件，對於交通部公路局臺北區監理所八
十九年六月十九日北監五字第駕裁00－000000000號裁決處分（原舉發案
號：臺北市政府警察局八十七年十二月三十一日北市警交八七字第一九七三三五０二
四號），聲明異議，本院裁定如左：
    主  文
異議駁回。
    理  由
一、聲明異議意旨略以：舉發單位即臺北市政府警察局大安分局交通分隊警員，以異
    議人即受處分人甲○○於民國八十七年十二月二十日上午九時十三分許，駕駛Ｈ
    Ａ－一八五０號自用小客車，行經臺北市○○○路、辛亥路口，經測得時速七十
    五公里，超過該路道限速四十公里，因此依據採證照片，逕行製單舉發。惟異議
    人並未收到違規通知單，且其中顯示時速七十五公里之採證照片中，該車輛之車
    號模糊，未能證明係異議人所駕駛之車輛，而另一張照片中雖顯示異議人所有之
    ＨＡ－一八五０號自用小客車，惟照片中並無顯示時速，爰聲明異議，請求撤銷
    原處分等語。
二、按汽車駕駛人，行車速度，超過規定之最高時速者，處四百元以上八百元以下罰
    鍰；又對於違反道路交通管理處罰條例之行為，逕行舉發者，應按已查明之資料
    填註車牌號碼、車輛種類、車主姓名或名稱及地址，並於通知單上方空白處加註
    逕行舉發之文字後，由舉發機關送達被通知人；處理違反道路交通管理事件，有
    關文書送達之程序，準用刑事訴訟法送達之規定，道路交通管理處罰條例第四十
    條第一項、違反道路交通管理事件統一裁罰標準及處理細則第十一條第一項第二
    款、第五條分別定有明文。
三、查本件異議人即受處分人甲○○所有之車號ＨＡ－一八五０號自用小客車，於八
    十七年十二月二十日上午九時十三分許，行經臺北市○○○路、辛亥路口，以時
    速七十五公里行駛，超過該路段最高時速四十公里之限制之事實，有經設置在該
    路段測速自動照相設備拍攝之該車超速行駛照片二張在卷可證。異議人雖辯稱其
    中顯示時速七十五公里之採證照片中，該車輛之車號模糊，未能證明係異議人所
    駕駛之車輛，而另一張照片中雖顯示異議人所有之ＨＡ－一八五０號自用小客車
    ，然照片中並無顯示時速云云。惟被告駕駛自用小客車於上開時間，行經地點之
    情，為異議人所不否認，且上開二張照片係在同一地點所拍攝，前一張照片顯示
    ＨＡ－一五八０號自用小客車正要通過交岔路口，後一張照片則顯示車輛業已通
    過，參諸二車之車型、顏色均相同，且停置在交岔路口之機車騎士、車輛均相符
    ，可見前揭二張照片係連續拍攝，先後差距僅二、三秒，二車應屬同一部車無訛
    ，異議人空言否認違規，委無可採，異議人駕駛自用小客車於上揭時地超速行駛
    之違規事實應屬明確。另異議人雖辯稱未接獲本件違規舉發通知單，即逕遭裁決
    機關裁罰最高額罰鍰，顯不合理云云，惟查本件違規舉發通知單及採證照片，確
    經舉發單位於八十八年一月五日以掛號郵寄至異議人之戶籍地即臺北縣中和市○
    ○路○段一一四巷十弄廿號一樓，因招領逾期退回，復於八十八年二月四日刊登
    於臺北市政府公報冬字八十八年第三十五期依法公示送達，自公示送達生效後逾
    十五日，異議人仍未到案繳結之事實，有上開郵局大宗掛號函件收據、本件違規
    舉發通知單招領逾期退回郵件信封、臺北市政府公報八十八年冬字第三十五期、
    處分機關八十九年六月十五日00－000－0－0000八號函等影本各一紙
    在卷可資佐證屬實。至於異議人抗辯掛號函件收據未蓋有郵寄郵局之郵戳云云，
    惟該郵戳蓋在上開通知單信封上，此有信封袋一紙在卷可稽，異議人容有誤會。
    核諸舉發單位上開送達程序，於法即無不合，是本件違規舉發通知單要屬已合法
    送達於異議人，異議人逾期未領，係可歸咎於己，自難藉以諉諸處分機關之裁罰
    不當，故其上開所辯，顯不足採。從而，原處分機關據以援引上開規定，裁處罰
    鍰新台幣二千四百元，並違規記點一點，核無不當。本件異議為無理由，應予駁
    回。
四、據上論斷，應依道路交通案件處理辦法第十九條，裁定如主文。
中      華      民      國      八十九      年    七      月    三十    日
                                      臺灣板橋地方法院交通法庭
                                          法  官  侯  志  融
右正本證明與原本無異
如不服本裁定應於送達後五日內向本院提出抗告狀
                                          書記官  陳  淑  芳
中      華      民      國      八十九      年    八      月    四      日


司法院資訊處製作；財團法人民間司法改革基金會備份。
